【裁判字號】    94,訴緝,213
【裁判日期】    950109
【裁判案由】    偽造文書
【裁判全文】
臺灣板橋地方法院刑事判決             94年度訴緝字第213號
公  訴  人  臺灣板橋地方法院檢察署檢察官
被      告  乙○○
上列被告因偽造文書案件，經檢察官提起公訴（九十三年度偵字
第一五八八四號），本院判決如下：
    主  文
乙○○行使偽造私文書，足以生損害於公眾及他人，累犯，處有
期徒刑肆月，如易科罰金，以佰元折算壹日。偽造如附表所示
「廖金聰」署押共計拾壹枚（含簽名捌枚、指印貳拾枚）均
沒收。
    事  實
一、乙○○有妨害自由、違反麻醉藥品管理條例、竊盜等前科，
    復於民國八十六間因違反麻醉藥品管理條例案件，經臺灣高
    等法院臺南分院判處有期徒刑七月確定，於八十九年一月十
    八日縮刑期滿執行完畢。詎猶不知悛悔，於九十年一月四日
    七時二十分許，在臺北縣中和市○○路二００巷巷口，因涉
    犯竊盜案件（業經本院判處有期徒刑五月，如易科罰金以三
    百元折算一日確定），經臺北縣政府警察局中和分局員警查
    獲（起訴書誤載為於八十九年十一月二十六日二十時許，在
    臺北縣板橋市○○路○段二０四號前之大漢橋下，於行竊時
    為警當場查獲，應予更正），乙○○為逃避刑責，竟冒其兄
    「廖金聰」之名應訊，基於偽造私文書之接續犯意，先後在
    臺北縣政府警察局中和分局國光派出所之警詢筆錄、逕行逮
    捕通知書、權利告知書、嫌犯照片、廖金聰口卡片上各偽簽
    「廖金聰」之簽名並捺指印（數目詳如附表所示），且承上
    開犯意，於同日十六時許，在臺灣板橋地方法院檢察署內勤
    檢察官偵查之訊問筆錄偽簽「廖金聰」之簽名一枚（未捺指
    印），並均持交各該承辦人員收執而行使之，以上所為均足
    以生損害於偵審機關在上開竊盜案件就被告人別正確性之認
    定及廖金聰之權益。嗣於九十年三月二十八日，因廖金聰於
    本院審理上開竊盜案件（九十年度易字第八五五號）到庭表
    示遭其弟冒名，經鑑驗卷附警詢筆錄及指紋卡之指紋，始得
    知上情。
二、案經臺灣板橋地方法院檢察署檢察官自動檢舉偵查起訴。
    理  由
一、本院於準備程序進行中，被告乙○○就被訴事實為有罪之陳
    述，經告知被告簡式審判程序之旨，並聽取當事人之意見後
    ，裁定進行簡式審判程序。
二、前揭事實，業據被告在本院審理時坦承不諱，核與證人廖金
    聰在本院九十年度易字第八五五號案件審理中證述情節相符
    ，而被告為警查獲時冒「廖金聰」之名所捺指紋卡及警詢筆
    錄上所捺指紋，經送請內政部警政署刑事警察局鑑驗結果，
    確與該局檔存被告之指紋卡指紋相符，此有該局九十年四月
    十二日（九０）刑紋字四八四三八號鑑驗書一紙在卷可查，
    此外，復有被告偽簽「廖金聰」簽名之臺北縣政府警察局中
    和分局國光派出所警詢筆錄、逕行逮捕通知書、權利告知書
    、嫌犯照片、廖金聰口卡片、臺灣板橋地方法院檢察署檢察
    官訊問筆錄等件在卷足憑，堪認被告所為偽造私文書自白核
    與事實相符，其所為均足以生損害於偵審機關在上開竊盜案
    件就被告人別正確性之認定及廖金聰之權益。是本件事證明
    確，被告前開犯行堪以認定，應予依法論科。
三、按被告在逮捕通知書、權利告知書上偽造「廖金聰」之署名
    並捺指印，持交臺北縣政府警察局中和分局警員，足以表示
    「廖金聰」已知悉其受逮捕之意旨，並知悉接受偵訊時可行
    使之權利之意思，足以生損害於廖金聰及刑事偵審程序之正
    確性，此等文書自屬刑法第二百十條所稱之私文書。核被告
    所為，係犯刑法第二百十六條、第二百十條之行使偽造私文
    書罪。又被告同次為警查獲後在警詢筆錄、嫌犯照片、廖金
    聰口卡片、偵查筆錄上偽造「廖金聰」署押之行為，因係承
    繼上開偽造私文書之偽造署押行為之一貫犯意接續為之，仍
    係侵害相同之單一法益；再被告所為多次偽造署押之行為，
    屬偽造私文書之階段行為，而偽造私文書之低度行為，又為
    行使偽造私文書之高度行為所吸收，均不另論罪。末查，被
    告前曾於八十六間因違反麻醉藥品管理條例案件，經臺灣高
    等法院臺南分院判處有期徒刑七月確定，於八十九年一月十
    八日縮刑期滿執行完畢，有臺灣高等法院被告前案紀錄表在
    卷可稽，其於受有期徒刑執行完畢後，五年以內再犯有期徒
    刑以上之本罪，為累犯，應依法加重其刑。爰審酌被告為逃
    避刑責，冒他人之名應訊，而影響偵審機關在上開竊盜案件
    就被告人別正確性之認定及他人之權益，惟犯罪後坦承不諱
    ，尚知悔悟等一切情狀，量處如主文所示之刑。又被告行為
    後，刑法第四十一條已於九十年一月四日修正，嗣經總統於
    九十年一月十日公布，並自同年一月十二日起生效，修正後
    刑法第四十一條第一項前段規定：「犯最重本刑為五年以下
    有期徒刑以下之罪，而受六個月以下有期徒刑或拘役之宣告
    ，因身體、教育、職業、家庭之關係或其他正當事由，執行
    顯有困難者，得以一元以上三元以下折算一日，易科罰金」
    ，是被告犯罪後法律已有變更，經比較新舊法，以修正後之
    刑法第四十一條第一項較有利於被告，自應依刑法第二條第
    一項前段規定適用新法，爰併諭知易科罰金之折算標準。
四、至被告偽造如附表所示「廖金聰」之署押共計三十一枚（含
    簽名八枚、指印二十三枚，起訴書誤載為指印二十二枚，應
    予更正），應依刑法第二百十九條規定，併予宣告沒收。
據上論斷，應依刑事訴訟法第二百九十九條第一項前段、第二百
七十三條之一第一項，刑法第二條第一項前段、第二百十六條、
第二百十條、第四十七條、第四十一條第一項前段、第二百十九
條，罰金罰鍰提高標準條例第二條，判決如主文。
本案經檢察官甲○○到庭執行職務。
中    華    民    國    95    年    1     月    9     日
                  刑事第八庭  法  官  王士珮
以上正本證明與原本無異
如不服本判決應於送達後10日內向本院提出上訴狀。
                              書記官  程欣怡
中    華    民    國    95    年    1     月    9     日
附錄本案論罪科刑法條全文：
中華民國刑法第二百十條
偽造、變造私文書，足以生損害於公眾或他人者，處五年以下有
期徒刑。
中華民國刑法第二百十六條
行使第二百十條至第二百十五條之文書者，依偽造、變造文書或
登載不實事項或使登載不實事項之規定處斷。
附表：
 ┌──┬───────┬──────────┬────────┬────┐
 │編號│    時     間 │    犯  罪  地  點  │署押所在位置    │署押數目│
 ├──┼───────┼──────────┼────────┼────┤
 │ 一 │九十年一月四日│臺北縣政府警察局中和│警詢筆錄        │簽名三枚│
 │    │              │分局國光派出所      │                │指印八枚│
 ├──┼───────┼──────────┼────────┼────┤
 │ 二 │同上          │同上                │逕行逮捕通知書  │簽名一枚│
 │    │              │                    │                │指印二枚│
 ├──┼───────┼──────────┼────────┼────┤
 │ 三 │同上          │同上                │權利告知書      │簽名一枚│
 │    │              │                    │                │指印一枚│
 ├──┼───────┼──────────┼────────┼────┤
 │ 四 │同上          │同上                │嫌犯照片        │簽名一枚│
 │    │              │                    │                │指印五枚│
 ├──┼───────┼──────────┼────────┼────┤
 │ 五 │同上          │同上                │廖金聰口卡片    │簽名一枚│
 │    │              │                    │                │指印七枚│
 ├──┼───────┼──────────┼────────┼────┤
 │ 六 │同上          │臺灣板橋地方法院檢察│偵查筆錄        │簽名一枚│
 │    │              │署                  │                │        │
 └──┴───────┴──────────┴────────┴────┘


司法院資訊處製作；財團法人民間司法改革基金會備份。
